---
title: "Analysis of Simple Linear Regression"
author: "Seoyun Yang"
date: "2018년 8월 7일"
output: html_document
mainfont: NanumGothic
---

```{r setup, include=FALSE}
knitr::opts_chunk$set(echo = TRUE)
```

## Analysis of Simple Linear Regression in R

### 1. Analysis of lm() Results

```{r}
dat <- read.csv("mtmv_data_10_12.csv", header=TRUE) 
fit <- lm(vote_share ~ mshare, data=dat)
fit
```

* keywords
    * lm(formula = vote_share ~ mshare, data = dat) : 회귀식
    * formula = vote_share ~ mshare : 포뮬라. y ~ x 형태. mshare로부터 vote_share를 예측.
    * Coefficients : 추정된 회귀식의 계수
    * Intercept : 선형 회귀 모델의 y절편
    * mshare(x 변수명) : 설명변수의 기울기
    
### 2. Analysis of summary(lm()) Results

```{r}
summary(fit)
```

* keywords 1
    * Residuals : 잔차, 회귀식에 의해 추정된 값과 실제값 간의 차이
        * 차례로 잔차의 최소값, 1사분위수, 중앙값, 3사분위수, 최댓값
        * 1Q는 데이터를 크기 순으로 나열했을 때 25%에 해당하는 값, 3Q는 75%에 해당하는 값
    * Coefficients : 추정된 회귀식의 계수
    * (intercept) Estimate : 선형 회귀 모델의 y절편
    * (intercept) t value : 회귀 계수가 0인지 아닌지를 검정하기 위한 검정 통계량(b1이 0일 때의 t값). 회귀식에서 계수의 유의성을 판단하기 위해 t분포 이용
    * (intercept) Pr(>|t|) : 추정된 회귀식 절편의 유의성을 나타냄, 작으면 작을수록 유의함
    * mshare Estimate : 선형 회귀 모델의 기울기
    * mshare Std. Error : 계수의 표준오차
    * mshare t value : 회귀 계수가 0인지 아닌지를 검정하기 위한 검정 통계량, 제곱하면 f 통계량과 동일
    * mshare Pr(>|t|) : 추정된 회귀식 기울기의 유의성을 나타냄, 작으면 작을수록 유의함
    * (intercept)와 mshare 모두 유의수준 0.01에서 귀무가설 기각, 둘 다 0이 아니라는 근거가 아주 강함
* keywords 2
    * Residual standard error : 잔차의 표준오차. sigma hat의 추정값. 데이터에 대한 모델의 적합성 결여를 나타내는 측도. 작으면 작을수록 모델이 데이터를 잘 적합한다고 할 수 있음.
    * Multiple R-squared : 결정계수. 추정된 회귀식이 실제 관측값을 얼마나 잘 설명하는가를 나타냄.
    * Adjusted R-squared : 수정된 결정계수. 결정계수를 중심으로 회귀모형의 설명력을 측정. 설명변수가 많아질수록 값이 증가하는 결정계수의 특징을 수정.
    * F-statistic : F 통계량. 회귀 모형 전체의 유의성을 판단하기 위한 검정 통계량. 
    * p-value : 분포에서 통계량이 확률적으로 봤을 때 어떤 값을 가지는지 '통계량을 확률로 환산한 수치. 작으면 작을수록 회귀 모형이 유의함.

    
